臺灣臺南地方法院刑事判決
110年度交簡上字第189號
上  訴  人  陳志僥
即  被  告          


上列上訴人即被告因公共危險案件，不服中華民國110年10月12
日本院110年度交簡字第2819號刑事簡易判決（聲請簡易判決處
刑案號：110年度速偵字第916號），提起上訴，本院判決如下：
    主  文
上訴駁回。
    事  實
一、陳志僥前因違反毒品危害防制條例、竊盜等案件，經本院裁
    定應執行刑為有期徒刑2年4月確定，於民國108年8月9日假
    釋，並於109年1月4日假釋期滿未撤銷而視為執行完畢。然
    未知警惕，於110年8月30日17時至同日17時10分許，在臺南
    市官田區烏山頭某處工地內飲用酒類後，明知飲用酒類後將
    會影響其駕駛動力交通工具之操控能力，猶騎乘車牌號碼00
    0-000號機車行駛於道路，嗣於同日17時17分許行經臺南市○
    ○區○○路000號前時，為警攔查並於同日17時22分許對其實施
    吐氣酒精濃度測試，測得吐氣所含酒精濃度為每公升0點37
    毫克，而查獲前情。
二、案經臺南市政府警察局麻豆分局報請臺灣臺南地方檢察署檢
    察官偵查後聲請簡易判決處刑。
    理  由
一、被告陳志僥所犯係死刑、無期徒刑、最輕本刑為3年以上有
    期徒刑以外之罪，其於審判程序中就被訴事實為有罪之陳述
    ，經審判長告知簡式審判程序之旨，並聽取公訴人及被告之
    意見後，經本院依刑事訴訟法第273條之1第1項之規定，裁
    定進行簡式審判程序，且依同法第273條之2、第159條第2項
    之規定，不適用傳聞法則有關限制證據能力之相關規定，合
    先敘明。
二、訊據被告對於上揭事實均坦承不諱，並有臺南市政府警察局
    交通警察大隊偵辦違反刑法第185條之3犯罪嫌疑人酒精測定
    紀錄表、財團法人工業技術研究院呼氣酒精測試器檢定合格
    證書、臺南市○○○○○○○○○道路○○○○○○○○○○○號查詢機車駕駛人
    資料、車號查詢機車車籍各1份可稽（分見警卷第11、13、1
    5、55、57頁），事證明確，被告犯行洵堪認定。
三、論罪科刑部分：
  ㈠核被告所為，係犯刑法第185條之3第1項第1款之吐氣所含酒
    精濃度達每公升0點25毫克以上而駕駛動力交通工具罪。被
    告前因違反毒品危害防制條例、竊盜等案件，經本院裁定應
    執行刑為有期徒刑2年4月確定，於108年8月9日假釋，並於1
    09年1月4日假釋期滿未撤銷而視為執行完畢，有臺灣高等法
    院被告前案紀錄表1份可憑，其於前案徒刑執行完畢後，5年
    內故意再犯本件有期徒刑以上之罪，係為累犯，則被告先前
    已有因故意犯罪而經判刑處罰，卻未知警惕守法，猶與前案
    執行完畢日相隔未逾2年，即無視法紀而故意再犯本件刑法
    第185條之3第1項第1款之罪，可見未能自先前所受之刑之執
    行記取教訓，欠缺自我控管能力而刑罰反應力薄弱，參酌司
    法院釋字第775號解釋意旨，依刑法第47條第1項規定加重最
    低本刑。
四、上訴論斷部分：　　
    被告固以其現已無觸犯毒品、竊盜犯行，且有同事之吐氣所
    含酒精濃度為每公升0點7毫克而獲判有期徒刑2月之情形為
    由，認原審量刑過重而執為上訴，然查：
　⑴按量刑之輕重及緩刑之宣告，係事實審法院得依職權自由裁
    量之事項，茍已斟酌刑法第57條各款所列情狀而未逾越法定
    刑度，則不得遽指為違法，又刑罰之量定屬法院自由裁量之
    職權行使，但仍應審酌刑法第57條所列各款事由及一切情狀
    ，為酌量輕重之標準，並非漫無限制，在同一犯罪事實與情
    節，如別無其他加重或減輕之原因，下級法院量定之刑，亦
    無過重或失輕之不當情形，則上級法院對於下級法院之職權
    行使，原則上應予尊重（最高法院72年度台上字第6696號判
    例、85年度台上字第2446號判決意旨參照），故法院為求個
    案裁判之妥當性，在法律秩序之理念、法律感情及比例原則
    等規範內，有自由裁量之權限，倘其未有逾越法律所規定之
    範圍，或濫用其權限，即不得任意指摘為違法。
　⑵被告所犯之刑法第185條之3第1項第1款之罪，最輕本刑為有
    期徒刑2月，且應依刑法第47條第1項規定加重其刑，則原審
    以被告罪證明確，因而適用刑法第185條之3第1項第1款、第
    47條第1項、第41條第1項前段及刑法施行法第1條之1規定，
    並審酌被告明知酒精成分對人之意識、控制能力具有不良影
    響，飲酒後會導致對週遭事物之辨識及反應能力較平常狀況
    薄弱，因而酒後駕車在道路上行駛，對一般往來之公眾及駕
    駛人自身皆具有高度危險性，竟不知謹慎，於酒後騎乘機車
    行駛於道路，對公眾交通往來造成潛在之高度危險，並念及
    被告犯後坦承犯行，兼衡其為警攔查測得之吐氣所含酒精濃
    度為每公升0點37毫克，以及被告於司法警察調查中自陳學
    歷為國中肄業之智識程度、家庭經濟狀況為勉持等一切情狀
    ，量處有期徒刑3月、如易科罰金以新臺幣1千元折算1日，
    認事用法均無違誤，且詳為審酌被告係為累犯及觸犯刑法第
    185條之3第1項第1款之罪之危害程度、犯後態度、智識程度
    及生活狀況等一切情狀，而量處如上開所示之刑，與罪刑相
    當原則無違，核屬法定最低刑度，自無上訴理由所指過重情
    事，復難謂原審有何裁量權濫用之虞，而被告上開所述之已
    無觸犯毒品、竊盜犯行或其同事另案判決之刑度，犯罪情節
    及有無法定加重事由均不同，無從比附援引，不得據此認為
    原審判決關於量刑部分有何不當或違法之處，本件上訴難認
    有理，應予駁回。
據上論斷，應依刑事訴訟法第455條之1第1項、第3項、第364條
、第273條之1第1項、第368條，判決如主文。
本案經檢察官許家彰聲請簡易判決處刑、檢察官洪欣昇到庭執行
職務。
中　　華　　民　　國　　111 　年　　1 　　月　　26　　日
                  刑事第十三庭審判長法  官  鄭彩鳳
                                    法  官  王惠芬
                                    法  官  陳威龍
以上正本證明與原本無異。
不得上訴。
　　　　　　　　　　　　　　　　　　書記官  楊琄琄
中　　華　　民　　國　　111 　年　　1 　　月　　27　　日
附錄論罪科刑法條：
刑法第185條之3第1項第1款：
駕駛動力交通工具而有下列情形之一者，處2年以下有期徒刑，
得併科20萬元以下罰金：
一、吐氣所含酒精濃度達每公升零點二五毫克或血液中酒精濃度
    達百分之零點零五以上。